臺灣高等法院刑事裁定
110年度聲再字第198號
聲  請  人
即受處分人  孫忠誠





上列聲請人即受處分人因違反毒品危害防制條例案件，對於本院
110年度毒抗字第193號，中華民國110年2月26日確定裁定（原審
案號：臺灣士林地方法院110年度毒聲字第60號），聲請重新審
理，本院裁定如下：
    主  文
本件重新審理之聲請駁回。
    理  由
一、聲請意旨略以：聲請人即受處分人孫忠誠（下稱聲請人）前
    接獲本院於民國110年2月26日以110年度毒抗字第193號所為
    駁回抗告之確定裁定（即維持原審令入戒治處所強制戒治，
    其期間為6個月以上，至無繼續強制戒治之必要為止，但最
    長不得逾1年之裁定），惟法務部於110年3月26日修正公告
    「有無繼續施用毒品傾向評估標準表冊」（按實係「有無繼
    續施用毒品傾向評估標準紀錄表」及「有無繼續施用毒品傾
    向評估標準說明手冊」，以下合稱「評估標準表冊」），聲
    請人依修正後之評估標準表冊已達不需要強制戒治之標準，
    爰依毒品危害防制條例第20條之1第1項第5款規定，聲請重
    新審理等語。　　
二、按觀察、勒戒及強制戒治之裁定確定後，因發現確實之新證
    據足認受觀察、勒戒或強制戒治處分之人，應不施以觀察、
    勒戒或強制戒治者，受觀察、勒戒或強制戒治處分之人，或
    其法定代理人、配偶，或檢察官得以書狀敘述理由，聲請原
    裁定確定法院重新審理；聲請重新審理，應於裁定確定後30
    日內提起，但聲請之事由，知悉在後者，自知悉之日起算；
    法院認為無重新審理之理由，或程序不合法者，應以裁定駁
    回之；認為有理由者，應重新審理，更為裁定；法院認為無
    理由裁定駁回聲請者，不得更以同一原因，聲請重新審理，
    毒品危害防制條例第20條之1第1項第5款、第2項、第4項分
    別定有明文。原裁定確定日期雖為110年2月26日，然聲請人
    所主張之「評估標準表冊」係於同年月3月26日修正實施，
    聲請人於110年4月16日向監所主管提出刑事聲請再審狀，此
    有該狀上之法務部○○○○○○○○收狀章1枚在卷可憑，尚未逾自
    知悉之日起算30日之期限。
三、經查
　㈠「評估標準表冊」係法務部針對多數不特定人民就有無繼續
    施用毒品傾向評估事項所為對外發生法律效果而具有法規性
    質之命令（中央法規標準法第3條規定參考），故「評估標
    準表冊」之修正應屬行政規則或法規命令之修正，不符毒品
    危害防制條例第20條之1第1項第5款規定所稱之「新證據」
    ，聲請人據此聲請重新審理，與法定要件不符，尚非有據，
    應予駁回。
　㈡至「評估標準表冊」修正後，依新標準重新評估若有合於刑
    法第2條第3項所稱「法律有變更，不施以保安處分者，應免
    其保安處分之執行」之情形，而檢察官未停止強制戒治之執
    行，釋放聲請人，聲請人或得依刑事訴訟法第484條之規定
    ，向諭知該裁判之法院對檢察官所為強制戒治之執行指揮聲
    明異議，以資救濟，併此敘明。　
據上論斷，應依毒品危害防制條例第20條之1第4項前段，裁定如
主文。
中　　華　　民　　國　　110 　年　　4 　　月　　30　　日
                  刑事第九庭    審判長法　官  潘翠雪
                                      法　官  陳信旗
                                      法　官  俞秀美
以上正本證明與原本無異。
不得抗告。
                                      書記官  謝崴瀚
中　　華　　民　　國　　110 　年　　4 　　月　　30　　日